nb: Straffekort-tilbehør inkludert: Mynt; Blyant; Mappe; Notatblokk; Lommebok; Fløyte; Annet
fr: Accessoires inclus avec les cartons d’arbitrage: Pièce de monnaie; Crayon; Pochette; Carnet de score; Étui; Sifflet; Autre
vi: Bao gồm các phụ kiện thẻ phạt.: Đồng xu; Bút chì; Túi đựng; Tập ghi điểm; Ví; Còi; Khác
it: Accessori per cartellini inclusi: Moneta; Matita; Astuccio; Taccuino; Portacartellini; Fischietto; Altro
es: Accesorios para tarjeta de penalización incluidos: Moneda; Lápiz; Estuche; Libreta de puntuación; Cartera; Silbato; Otro
zh-TW: 判罰牌隨附配件: 硬幣; 鉛筆; 收納袋; 計分本; 皮夾; 哨子; 其他
ko: 벌점 카드 부속품 포함: 코인; 연필; 파우치; 스코어 패드; 지갑; 호루라기; 기타
el: Περιλαμβάνονται αξεσουάρ κάρτας πέναλτι: Νόμισμα; Μολύβι; Θήκη; Μπλοκ βαθμολογίας; Πορτοφόλι; Σφυρίχτρα; Άλλο
en: Penalty card accessories included: Coin; Pencil; Pouch; Score pad; Wallet; Whistle; Other
th: รวมอุปกรณ์เสริมสำหรับบัตรโทษแล้ว: เหรียญ; ดินสอ; กระเป๋าเล็ก; กระดาษจดคะแนน; กระเป๋าใส่การ์ด; นกหวีด; อื่นๆ
bg-BG: Включени аксесоари към съдийските картони: Монета; Молив; Торбичка; Блокче за резултати; Портфейл; Свирка; Други
sv: Ingående tillbehör till straffkort: Mynt; Penna; Fodral; Poängblock; Plånbok; Visselpipa; Övrigt
ru: Комплектация аксессуаров судейских карточек: Монета; Карандаш; Чехол; Блокнот для записей; Органайзер; Свисток; Другое
hu: Büntetőkártyák mellékelt tartozékai: Érme; Ceruza; Tasak; Pontozó füzet; Pénztárca; Síp; Egyéb
sl-SI: Vključeni dodatki h kazenskim kartonom: Kovanec; Svinčnik; Etui; Beležnica za rezultate; Denarnica; Piščalka; Drugo
cs: Příslušenství pro trestné karty, které je součástí balení: Mince; Tužka; Pouzdro; Bodovací blok; Desky; Píšťalka; Ostatní
da: Medfølgende tilbehør til straffekort: Mønt; Blyant; Etui; Pointblok; Tegnebog; Fløjte; Andet
fi: Mukana tulevat rangaistuskorttitarvikkeet: Kolikko; Kynä; Pussi; Pistelehtiö; Lompakko; Pilli; Muu
ro-RO: Accesorii card de penalizare incluse: Monedă; Creion; Husă; Carnet de scor; Portofel; Fluier; Altele
zh-CN: 罚牌配件套装: 硬币; 铅笔; 收纳袋; 记分本; 记分卡夹; 哨子; 其他
pt-PT: Acessórios para cartão de penalização incluídos: Moeda; Lápis; Bolsa; Bloco de pontuação; Carteira; Apito; Outro
pl: Akcesoria dołączone do kartek kar: Moneta; Ołówek; Woreczek; Notatnik sędziowski; Etui; Gwizdek; Inne
ja: ペナルティカードのアクセサリー付き: コイン; 鉛筆; ポーチ; スコアパッド; ウォレット; ホイッスル; その他
nl: Penaltykaart meegeleverde accessoires: Munt; Potlood; Etui; Scoreblok; Portemonnee; Fluitje; Overig
tr: Dahil olan ceza kartı aksesuarları: Madeni para; Kurşun kalem; Kese; Skor defteri; Cüzdan; Düdük; Diğer
hr-HR: Pribor za kaznene kartice uključen: Novčić; Olovka; Torbica; Blok za bilješke; Novčanik; Zviždaljka; Ostalo
lt-LT: Įtraukti baudų kortelių priedai: Moneta; Pieštukas; Dėklas; Rezultatų knygelė; Piniginė; Švilpukas; Kita
pt-BR: Cartão de punição acessórios incluídos: Moeda; Lápis; Estojo; Bloco de anotações; Carteira; Apito; Outros
sk-SK: Pribalené príslušenstvo trestných kariet: Minca; Ceruzka; Puzdro; Bodovací blok; Peňaženka; Píšťalka; Iné
de: Enthaltenes Zubehör für Strafkarten: Münze; Bleistift; Beutel; Notizblock; Mappe; Pfeife; Sonstige